# 含对赌条件的政府补助

提问人：dysonle 时间：2023-05-26 11:27:04
为招商引资，A地开发区与B企业签订投资协议，由A开发区找城投公司为B企业代建厂房，并约定了一定的产值及税收的对赌条款，若相关条对赌条件完成则由开发区向城投公司支付代建款，若未完成则由B企业自己支付代建款。目前B企业已实际使用厂房并办出了产权证，请问相关款项是否应确认政府补助-递延收益。税局认为该为含对赌条件的补助，在对赌完成前不应确认递延收益，应当确认为对城投公司的负债。

回答人：chenyiwei
根据《企业会计准则第 16 号——政府补助（ 2017 年修订）》第六条：政府补助同时满足下列条件的，才能予以确认：（一）企业能够满足政府补助所附条件；（二）企业能够收到政府补助。
就主帖案例而言，因为“目前B企业已实际使用厂房并办出了产权证”，故条件（二）已满足。但条件（一）能否满足取决于未来期间能否实现产值、税收等考核指标，存在较大的不确定性。基于谨慎考虑，除非能够合理确定不能实现考核指标的可能性极低（低于5%），否则不能认为满足该条件。相应地，已收到的补助款（以代建房的形式）应确认为负债（其他流动/非流动负债）而不是递延收益。